臺灣高等法院臺中分院刑事裁定　　　　　100年度抗字第744號
抗　告　人　臺灣臺中地方法院檢察署檢察官
受　刑　人　鄒宗翰
上列抗告人因聲請撤銷緩刑案件，不服臺灣臺中地方法院中華民
國100年7月29日裁定（100年度撤緩字第149號），提起抗告，本
院裁定如下：
    主  文
抗告駁回。                                                                
    理  由                                                                
一、本院認原審裁定駁回檢察官聲請對受刑人鄒宗翰撤銷緩刑宣
    告之理由並無不合，茲引用之（如附件）。
二、檢察官抗告意旨略以：本件受刑人鄒宗翰於前案竊盜案件，
    甫於99年1月28日確定在案，不到1年，復於緩刑期內再犯妨
    害風化案件，且妨害風化案件之犯罪時間，持續1個多月，
    足認受刑人法意識薄弱，已非偶發性犯罪，亦未見其珍惜前
    案緩刑之寬典而改過自新、謹言慎行，反而心存僥倖，於受
    緩刑之宣告確定後，旋即再犯妨害風化案件。受刑人於前案
    竊盜及後案妨害風化案件，犯罪情節雖均屬輕微，然其小錯
    不斷，且現又另涉竊盜案件，由臺灣高雄地方法院檢察署偵
    辦中，足認受刑人應具有反社會性及犯罪傾向之人格特質。
    是以，前案竊盜所諭知之緩刑，並未能使受刑人改過遷善、
    保持善良品行，應認已難收預期之效果。是以，原審逕予駁
    回撤銷緩刑之聲請，裁定自難謂適法，爰依刑事訴訟法第40
    3條提起抗告云云。
三、經查：
(一)、按受緩刑之宣告，而於緩刑期內因故意犯他罪，而在緩刑期
    內受得易科罰金之有期徒刑、拘役或罰金之宣告確定者，足
    認原宣告之緩刑難收其預期效果，而有執行刑罰之必要者，
    得撤銷其宣告，刑法第75條之1第1項第2款定有明文。是本
    條項規定，採用裁量撤銷主義，賦予法院撤銷與否之權限，
    特於第1項規定實質要件為「足認原宣告之緩刑難收其預期
    效果，而有執行刑罰之必要」，供作審認之標準。亦即於上
    揭「得」撤銷緩刑之情形，法官應依職權本於合目的性之裁
    量，妥適審酌受刑人所犯前後數罪間，關於再犯情節、法益
    侵害之性質、再犯之原因、違反法規範之情節是否重大、受
    刑人主觀犯意所顯現之惡性及其反社會性等情，是否已使前
    案原為促使惡性輕微之受刑人或偶發犯、初犯改過自新而宣
    告之緩刑，已難收其預期之效果，而確有執行刑罰之必要，
    此與刑法第75條第1項所定二款要件有一具備，即毋庸再行
    審酌其他情狀，應逕予撤銷緩刑之情形完全不同。故在緩刑
    期內因故意犯他罪，而在緩刑期內受得易科罰金之有期徒刑
    、拘役或罰金之宣告確定者，並非一律撤銷其緩刑宣告，應
    由法院斟酌原宣告之緩刑是否難收預期效果，而有執行刑罰
    之必要，再決定是否撤銷緩刑之宣告，合先敘明。
(二)、本件受刑人鄒宗翰因竊盜案件，經原審法院於民國98年12月
    30日以98年度簡字第1332號判處拘役30日，如易科罰金，以
    新臺幣1,000元折算1日，緩刑2年，並於99年1月28日確定在
    案（下稱前案）。惟受刑人於緩刑期內之99年10月31日至99
    年12月8日間某日，更犯刑法第235條第1項之在網際網路之
    網站上傳送張貼猥褻照片供人點選之方法供人觀覽猥褻照片
    影像罪，經臺灣桃園地方法院於100年4月21日以100年度壢
    簡字第455號判處拘役20日，如易科罰金，以新臺幣1,000元
    折算1日，並於100年5月31日確定在案（下稱後案），有上
    開二案件之判決及臺灣高等法院被告前案紀錄表附卷可稽，
    是受刑人確有於緩刑期內因故意犯他罪，而在緩刑期內受得
    易科罰金之拘役刑宣告確定之情形。而原審法院參酌各項卷
    證資料，以受刑人所犯上開二案件之犯罪型態、原因、及對
    社會危害程度均完全不同，且後案經法院斟酌全案情節後，
    亦僅宣告拘役20日之輕刑，顯見後案犯罪情節尚非重大，實
    難以受刑人於緩刑期間所為之妨害風化犯行，即遽認已達無
    從期待其能悔改警惕，而有一再危害社會疑慮之嚴重程度，
    業經原審於裁定理由中詳以說明。是本院審酌上情，認本件
    受刑人於緩刑期間內所犯刑法第235條第1項之在網際網路之
    網站上傳送張貼猥褻照片供人點選之方法供人觀覽猥褻照片
    影像罪之犯行，仍不足以據為「非予執行刑罰即難收矯正效
    果，而有執行刑罰必要」以撤銷緩刑宣告之因素。至檢察官
    抗告意旨稱受刑人現又另涉一竊盜案件，刻由臺灣高雄地方
    法院檢察署偵辦中，足認其有反社會性及犯罪傾向之人格特
    質等情，惟因該案件並非確定判決，而與刑法第75條之1第1
    項第2款所規定得予撤銷緩刑之要件不符，且係屬該案將來
    判決確定後，得否作為另行聲請撤銷緩刑之依據，自非本件
    應予審酌之範圍，併此敘明。從而，原裁定駁回抗告人前開
    聲請，核其認事用法並無違誤，抗告人之抗告為無理由，應
    予駁回。
四、據上論斷，應依刑事訴訟法第412 條，裁定如主文。
中    華    民    國    100    年    8    月    31    日
            刑事第八庭  審判長法  官  羅  得  村
                              法  官  李  雅  俐
                              法  官  簡  源  希
以上正本證明與原本無異。
不得再抗告。 

                              書記官  李  宜  珊
 
中    華    民    國    100    年    8    月    31    日